【裁判字號】    98,上易,3156
【裁判日期】    990226
【裁判案由】    毒品危害防制條例
【裁判全文】
臺灣高等法院刑事判決                98年度上易字第3156號
上  訴  人
即  被  告  甲○○
上列上訴人因違反毒品危害防制條例案件，不服臺灣士林地方法
院98年度審易字第1596號，中華民國98年11月10日第一審判決（
起訴案號：臺灣士林地方法院檢察署98年度毒偵緝字第83號、98
年度毒偵字第883號），提起上訴，本院判決如下：
    主  文
上訴駁回。
    理  由
一、依刑事訴訟法第350條、第361條、第362條、第367條規定，
    不服地方法院之第一審判決而上訴者，須提出上訴書狀，並
    應敘明具體理由，為上訴必備之程式；其所提出之書狀未敘
    述上訴理由，或僅曾以言詞陳述上訴理由者，均應於上述期
    間屆滿後20日內補提理由書於第一審法院。第一審法院經形
    式審查，認逾期未補提上訴理由者，應定期間先命補正；逾
    期未補正者，為上訴不合法律上之程式，應以裁定駁回。倘
    已提出上訴理由，但所提非屬具體理由者，則由第二審法院
    以上訴不合法律上之程式，判決駁回。而所謂具體理由，必
    係依據卷內既有訴訟資料或提出新事證，指摘或表明第一審
    判決有何採證認事、用法或量刑等足以影響判決本旨之不當
    或違法，而構成應予撤銷之具體事由，始克當之（例如：依
    憑證據法則具體指出所採證據何以不具證據能力，或依憑卷
    證資料，明確指出所為證據證明力之判斷如何違背經驗、論
    理法則）；倘僅泛言原判決認定事實錯誤、違背法令、量刑
    失之過重或過輕，而未依上揭意旨指出具體事由，或形式上
    雖已指出具體事由，然該事由縱使屬實，亦不足以認為原判
    決有何不當或違法者（例如：對不具有調查必要性之證據，
    法院未依聲請調查亦未說明理由，或援用證據不當，但除去
    該證據仍應為同一事實之認定），皆難謂係具體理由，俾與
    第二審上訴制度旨在請求第二審法院撤銷、變更第一審不當
    或違法之判決，以實現個案救濟之立法目的相契合，並節制
    濫行上訴（最高法院97年度台上字第892號判決參照）。
二、上訴人即被告甲○○上訴狀理由略以：原判決量處被告有期
    徒刑6月似嫌過重，且被告幾經觀察勒戒，豈能不知悛悔，
    惟一旦沾染毒品，實難在短時間內戒除，期間被告嘗試各種
    方法自行戒除毒癮，絕非判決主文上所載，被告無戒斷毒癮
    之決心。另參諸被告坦承不諱，被告所為之嚴重性、危險性
    ，原審判決被告有期徒刑6月（按原審係判決應執行有期徒
    刑8月），實令被告無法接受云云。
三、查本案原審判決以被告甲○○對於施用毒品犯行坦承不諱，
    且被告先後2次為警查獲時，經分別採尿以酵素免疫分析法
    初驗後，再以氣相層析質譜儀法複驗送驗之結果，其尿液確
    呈安非他命及甲基安非他命陽性反應，此有台灣檢驗科技股
    份有限公司及台灣尖端先進生技醫藥股份有限公司分別於
    97年6月23日、98年4月1日出具之濫用藥物檢驗報告、臺北
    縣政府警察局中和分局毒品案犯罪嫌疑人姓名及代碼對照表
    及臺北市政府警察局南港分局應受尿液採驗人尿液檢體採集
    送驗紀錄表各1紙附卷可稽（附於臺灣板橋地方法院檢察署
    97 年度毒偵字第5875號卷第7頁至第8頁，臺灣士林地方法
    院檢察署98年度毒偵字第883號卷第7頁及第9頁），均核與
    被告自白相符。又被告前因施用第二級毒品案件，經臺灣臺
    北地方法院以96年度毒聲字第272號裁定送觀察、勒戒後，
    認無繼續施用毒品之傾向，於97年2月1日執行完畢釋放出所
    ，並由臺灣臺北地方法院檢察署檢察官以96年度毒偵緝字第
    334 號及97年度毒偵字第76號為不起訴處分確定等情，有本
    院被告前案紀錄表在卷可考，應甚明確。是被告於上開觀察
    、勒戒執行完畢釋放後5年內，再犯本案二次施用第二級毒
    品之犯行，公訴人提起公訴，於法並無不合。被告因施用而
    持有第二級毒品甲基安非他命之低度行為，為施用之高度行
    為所吸收，均不另論罪。又被告所犯上開2罪，犯意各別，
    行為互殊，應予分論併罰。並審酌被告曾因施用毒品犯行而
    送觀察、勒戒，仍不知悛悔，復再施用第二級毒品，顯見其
    無戒絕之決心，惟念其施用毒品乃戕害自己身心健康，尚未
    危及他人，且各僅施用甲基安非他命1次，犯後坦承犯行，
    態度尚稱良好等一切情狀，分別量處有期徒刑3月、有期徒
    刑6月，並各諭知易科罰金之折算標準及依法定應執行刑，
    以示懲儆。核其認事用法並無違誤，量刑亦稱妥適。
四、被告上訴意旨泛稱略以：原判決量刑似嫌過重云云，惟按量
    刑之輕重，乃實體法上賦予法院得為自由裁量之事項，倘已
    斟酌刑法第57條各款所列情狀，而未逾越法定刑度，或濫用
    其權限，即不能任意指為違法。原審審酌上開事項，且被告
    所犯施用第二級毒品甲基安非他命犯行，為法定3年以下有
    期徒刑之罪，被告前已有違反毒品危害防制條例等前科，原
    審就上開之罪分別判處有期徒刑3月、有期徒刑6月，尚難謂
    過重。綜上，上訴人即被告所述，不足以認為原判決有何不
    當或違法者，即與未敘述具體理由無異，其所為上訴，即不
    符合上訴之法定要件，爰不經言詞辯論予以駁回。
五、據上論斷，應依刑事訴訟法第367條前段、第372條，判決如
    主文。
中    華    民    國    99    年    2     月    26    日
                  刑事第六庭審判長法  官  林明俊
                                  法  官  何信慶
                                  法  官  吳淑惠
以上正本證明與原本無異。
不得上訴。
                                  書記官  陳雅加
中    華    民    國    99    年    3     月    1     日

司法院資訊處製作；財團法人民間司法改革基金會備份。
